# 请教陈版主子公司清算后的合并资产负债表

提问人：FAKEID 时间：2019-06-13 22:58:04
子公司处置之后，当期的利润表中归属于母公司的部分依然并入母公司的报表，可是合并资产负债表这样不是不平吗？所有权权益变动表搞懂，资产负债表被搞晕了。求助陈版主
详见附件例子。

回答人：chenyiwei
在丧失对子公司的控制权时，其处置对价与丧失控制权时点上子公司的归母净资产之间的差额应体现为合并报表层面的投资收益。
在你的例子中，在丧失对子公司控制权的时点，子公司的净资产为 60 ，归母部分为 36 ，假设处置对价为零，则合并报表层面应确认投资损失-36；对于归属少数股东的权益 24 ，通过合并权益变动表中 “所有者投入和减少资本——其他”填列-24 转出，不通过合并利润表，期末少数股东权益为零。
你的例子中合并资产负债表没有做平的差额-24，实际上是母公司控制子公司期间子公司亏损归属于母公司的份额，应一并体现在年末未分配利润中，而不仅仅是将处置损益-36 体现在合并未分配利润中。